臺灣臺北地方法院刑事判決　　　　　　　93年度訴字第1310號
公　訴　人　臺灣臺北地方法院檢察署檢察官
被　　　告　丙○○
上列被告因違反槍砲彈藥刀械管制條例等案件，經檢察官提起公
訴（93年度偵字第10959號），本院判決如下：
    主  文
丙○○共同以非法方法剝奪人之行動自由，處有期徒刑捌月；扣
案之手銬壹副沒收。又未經許可，寄藏可發射子彈具有殺傷力之
槍枝，處有期徒刑壹年陸月，併科罰金新臺幣玖萬元，罰金如易
服勞役，以新臺幣玖佰元即銀元參佰元折算壹日；扣案之如附表
保留編號一、二所示之槍枝及編號三所示未經試射之子彈肆顆均
沒收。應執行有期徒刑貳年，併科罰金新臺幣玖萬元，罰金如易
服勞役，以新臺幣玖佰元即銀元參佰元折算壹日；扣案之手銬壹
副、如附表編號一、二所示之槍枝及編號三所示未經試射之子彈
肆顆均沒收。
    事  實
一、簡俊成因懷疑其女友張美玉與乙○○同居並生下一子，欲找
    乙○○談判；丙○○明知此事，竟與簡俊成、廖子毅、黃忠
    偉（簡俊成、廖子毅、黃忠偉部分均移請臺灣板橋地方法院
    併辦）共同基於妨害自由之犯意聯絡（起訴法條未論列恐嚇
    取財罪，公訴檢察官論告時亦未論述共犯恐嚇取財之犯罪；
    起訴書犯罪事實欄顯係誤贅載恐嚇取財犯意聯絡），於九十
    三年六月五日晚上十一時許，由丙○○駕駛自小客車一部，
    搭載簡俊成、廖子毅、黃忠偉同至台北市○○區○○路三七
    ○巷四十九號二樓乙○○住處樓下，由簡俊成、廖子毅、黃
    忠偉上樓，丙○○則在樓下停等之車內等候。適乙○○與其
    兄甲○○、友人廖敏昭同在屋內，簡俊成等人遂強行將乙○○押至一樓停等之丙○○所駕駛自小客車內（丙○○僅同謀
    欲施強暴強行押走乙○○，就手段細節則未具體謀議，故無
    限制甲○○、廖敏昭行動自由之犯意聯絡），上手銬，廖子
    毅、黃忠偉亦同坐該車離去，以此非法方法剝奪乙○○之行
    動自由。其後簡俊成先令丙○○將車開往台北縣三重市○○
    街九十三巷四號三樓樓下，黃忠偉下車後由張美玉上車，丙○○再將車駛往台北縣林口鄉某廢棄工廠內，簡俊成於該處
    復與丙○○基於傷害之犯意聯絡，由簡俊成持手銬、丙○○
    徒手共同毆打乙○○，致乙○○受有臉上左眼腫等外傷。後
    因乙○○毒癮發作，簡俊成、丙○○遂於翌日（六月六日）
    上午五、六時許，駕車帶同乙○○返回台北市○○區○○路
    三七○巷四十九號二樓住處，找其兄甲○○拿取毒品，甲○○因不放心乙○○安全乃要求並自願與乙○○同行，丙○○
    因而駕車載乙○○、甲○○兄弟及簡俊成至台北縣三重市○○街五十三之二號工寮內，繼續剝奪乙○○之行動自由，丙○○即離開工寮。嗣簡俊成於六月六日中午十二時許，自行
    以改造槍枝向乙○○左手臂開槍，致乙○○左肱骨槍傷併開
    放性粉碎性骨折後，令甲○○離去籌款（無證據證明丙○○
    有槍傷或恐嚇取財之犯意聯絡）。簡俊成見乙○○受傷，隨
    即電請丙○○駕車於同日下午一時三十分許，一同將乙○○
    押至台北縣三重市○○○路某民宅內交由綽號「阿嘉」之成
    年男子看管，繼續剝奪乙○○之行動自由；迄於當日下午七
    時許，因乙○○友人到場始將其釋放就醫。簡俊成於案發後
    為免附表所示之槍彈為警查獲，遂徵得丙○○同意，於九十
    三年六月七日下午三時許，由簡俊成持附表所示之槍彈及其
    他改造槍枝、彈藥工具至丙○○位於台北縣新莊市○○路○
    段十號八樓之二住處，寄託丙○○藏放。嗣經警循線查獲簡
    俊成、廖子毅、丙○○分別涉及本件妨害自由及槍擊案，並
    就違反槍砲彈藥刀械管制條例部分詢問丙○○槍彈下落，丙○○始於同年六月十七日凌晨零時十分許，帶同警方查扣附
    表所示之槍彈及其他改造槍彈工具（非自首）。並另自廖子
    毅住處扣得簡俊成所有供限制乙○○行動使用之手銬一副（
    另扣得之警棍尚無證據證明係供本案犯罪所用，不予論述）
    。
二、案經乙○○訴由台北市政府警察局中山分局及訴請臺灣臺北
    地方法院檢察署檢察官偵查起訴。
    理  由
一、(1)妨害自由及傷害部分：
      訊據被告固坦承：於前述時間駕車與簡俊成、廖子毅、黃
      忠偉等人前往乙○○住處，並載乙○○依序前往上開各處
      地點，及於台北縣林口鄉廢棄工廠內與簡俊成共同毆打乙○○成傷之事實，惟矢口否認有以非法方法剝奪乙○○行
      動自由之犯行。辯稱：當天僅載送簡俊成至乙○○住處拿
      東西，其並未強押乙○○上車，簡俊成、廖子毅等人上樓
      做何事，其不知情云云。然查：
      上揭事實，業據證人乙○○到庭結證稱：九十三年六月
        五日晚上十一點左右簡俊成、黃忠偉及另一名男子進入
        其隨後與簡俊成等三人一起離開，... 因為簡俊成拿著
        槍頂著我的後腰，要我跟他走。... 簡俊成要我好好跟
        他說，我不跟他說，就要帶我去別的地方講。（問：你
        從樓上到樓下是否都是簡俊成拿槍頂著你？）對。（問
        ：當簡俊成拿槍頂著你時，另外兩個人做什麼？）壹個
        走在前面壹個走在後面。（問：請回想當簡俊成拿槍頂
        著你的時候你下樓是用何工具離開？）一輛白色的車子
        。（問：是否可以回想在法庭中有無開車的駕駛？）是
        在庭被告。（問：你當時是否願意根簡俊成一起離開？
        ）不願意。（問：你既然不願意為何跟他一起走？）簡
        俊成拿著槍押著我。（問：簡俊成拿槍押著你是到什麼
        時候才沒有拿槍頂著你？）一直到我上車時。... 我直
        接進入右後車門。（問：當你在林口的廢棄工廠時你是
        否能自由的離開那個地方？）不能。（問：為何不能？
        ）工廠的門關起來。（問：在林口廢棄工廠時，簡俊成
        、被告有無看著你不讓你走？）有。（問：他們怎麼樣
        看著你不讓你走？）我坐在椅子上，他們坐在我的對面
        。（問：他們三個人坐在椅子上你為何不能離開？）門
        被關起來。（問：停留在林口的廢棄工廠是否是你願意
        的？）不是。（問：在林口的廢棄工廠你是否有被毆打
        ？）有，是被告及簡俊成打我。（問：是兩個人一起打
        你嗎？）對。（問：在這一次簡俊成、被告毆打你，你
        有無受傷？）左眼角有受傷。（問：到三重的資源回收
        處所是否你自願跟他們一起去的？）不是。... 因為簡
        俊成從我家出門時就說要我跟他一起走，我已經看到他
        的槍了，所以不得不跟他一起走。我到林口廢棄工廠時
        有看到黃忠偉去除遮蓋大牌的物品。（問：從你家下來
        的時候丙○○駕駛的車牌是否已被遮蔽了？）是。（問
        ：從你家又到三重的資源回收處所的車程中，你有沒有
        聽到見簡俊成及被告說什麼？）簡俊成及被告都有叫我
        好好講一講就可以放我回去了。（問：到達三重的資源
        回收處所的地方你是否可以自由的離開？）不行。（問
        ：為何你不能自由的離開？）簡俊成身上有槍且坐在在
        門口的旁邊，我沒有辦法從門口出來。（問：在三重的
        資源回收的處所，被告有無看著你？）他到了沒有多久
        就離開了。（問：被告後來是否有再回到三重的資源回
        收處所？）是我中槍以後來才來的。（問：被告回到三
        重回收處所後你們有無再去別的地方？）有，那個地方
        我忘記了，只知道是在三重的某個地方。是被告開車載
        我們去的。（問：被告開車載著你到三重的某個處所是
        你願意去的嗎？）因為我中槍了沒有辦法抵抗，其實我
        不願意跟他們一起到三重。（問：到三重的那個處所你
        是否可自由的離開？）不行。因為有人在坐在旁邊顧著
        我不讓我離開，那人說是簡俊成交代不可以讓我走。（
        問：那你後來如何離開？後來有一個人在北所關時認識
        的朋友，叫他讓我走，他載我去坐車到醫院去。（問：
        從你下樓到離開三重的處所除了到你家之外，你的身體
        行動自由是否有受到限制？）是的。（問：你在林口的
        工寮看到黃忠偉是如何除去車牌的覆蓋物？）是從我家
        到黃忠偉三重住處時，看到黃忠偉到車牌拔掉類似膠帶
        的物品就往旁邊丟，我不知道類似膠帶的物品是何時貼
        上去的。（問：簡俊成以槍頂著你的後背從你家的一樓
        門口到右後車門上車期間，坐在駕駛車上的人是否可看
        到你背後有槍？）不行，但是我的手前面有手銬。（問
        ：從你家下樓到車上，在車上期間是否一直帶著手銬？
        ）是的等情甚詳。並經共犯簡俊成、廖子毅、黃忠偉及
        證人甲○○、廖敏昭、張美玉於警訊中陳述明確。足見
        乙○○自離家之後，除自願回家取毒施用外，因遭毆打
        及強押，其行動自由均遭限制剝奪。參以：被告曾出言
        對乙○○稱：好好講一講就可以放你回去了等詞，且乙○○被押上車之一路上均有上手銬等情，業據證人乙○○結証明確，如前所述，顯見被告對乙○○行動自由遭
        限制一事有所認識。況被告駕駛汽車與簡俊成、廖子毅
        等人同往乙○○住處押走乙○○前，已先將汽車號排遮
        蔽，顯係於前往乙○○住處之初，即有不法之犯意聯絡
        ，始為此掩蔽行為。
      乙○○因受被告及簡俊成之毆打，受有臉上左眼腫之傷
        害，有馬偕紀念醫院急診病例可參（偵查卷第151頁以
        下參照），並有簡俊成於偵查中自承其所有之手銬一副
        （偵查卷第104頁參照）及附表所示之槍彈扣案可資佐
        證。
      被告雖辯稱：當天僅載簡俊成、廖子毅、黃忠偉等人至
        乙○○住處拿MP3云云。然被告就前往經過既供稱：當
        天係簡俊成打電話叫其至三重市○○街載簡俊成、黃忠
        偉、廖子毅，再一起出發前往乙○○住處等語，顯見被
        告於出發前已知悉當日係與簡俊成、廖子毅、黃忠偉等
        青壯男子一同前往乙○○住處。果當日目的僅欲前往乙○○住處取回MP3，當無夥同三名青壯男子，並攜帶手
        銬前往之理；是被告辯稱不知前往之目的係欲限制乙○○行動自由云云，顯係事後卸責之詞，不足採信。
    (2)寄藏槍彈部分：
      被告寄藏槍彈之事實，業據其坦承不諱，核與簡俊成於警
      、偵訊所供內容相符。且扣案之槍彈經鑑定結果：一、槍
      枝一枝係仿FN廠半自動手槍製造之金屬玩具手槍，換裝土
      造金屬槍管改造而成之改造手槍（槍枝管制編號：
      0000000000），機械性能良好，可擊發適用子彈，認具殺
      傷力。二、槍枝一枝係仿BERETTA廠84型半自動手槍製造
      之玩具手槍，換裝土造金屬槍管而成之改造手槍（槍枝管
      制編號：0000000000），雖欠缺抓子鉤惟仍不影響其擊發
      功能，仍可擊發適用子彈使用，認具殺傷力。三、由玩具
      金屬彈殼加裝直徑約8.5mm土造金屬彈頭改造而成之改造
      子彈六顆，試射貳顆，餘肆顆（經採樣貳顆試射，可擊發
      ，認具殺傷力。採樣試射之貳顆，已非具殺傷力之子彈）
      。四、土造子彈一顆，具直徑7.7mm之土造金屬彈頭，經
      試射，可擊發，認具殺傷力。五、土造子彈一顆具直徑
      9.0mm之土造金屬彈頭，經試射，可擊發，認具殺傷力；
      此有內政部警政署刑事警察局九十三年八月四日刑鑑字第
      0930130681號鑑驗通知書一紙附卷可憑（附於偵查卷第
      167頁），並有附表所示之槍彈扣案可證，足見被告前開
      自白之內容與事實相符。且被告於本院審判期日自承：我
      為警查獲時，因廖子毅、簡俊成均向警供稱不知槍在何處
      ，警員問我槍在哪裡，我說在我那邊，並自動帶警察去家
      裡拿出來等語甚詳；是警員已因上開妨害自由案件查知被
      告與簡俊成等人涉嫌違反槍砲彈藥刀械管制條例，而主動
      盤問槍枝藏放地點，故本案無自首可言，附此說明。
    (3)綜上所述，本件事證已臻明確，被告犯行堪以認定，應予
      依法論科。
二、按刑法第三百零二條之妨害自由罪，係妨害他人自由之概括
    規定，故行為人具有一定之目的，以非法方法剝奪人之行動
    自由者，除法律別有處罰較重之規定，應適用各該規定處斷
    外，如以使人行無義務之事，或妨害人行使權利為目的，而
    其強暴脅迫復已達於剝奪人行動自由之程度，即祇成立本罪
    ，不應再依同法第三百零四條論處；最高法院二十九年上字
    第二三五九號判例意旨參照。查被告與簡俊成等人共同出手
    毆打乙○○成傷，以強暴之非法方法壓制乙○○之意思自由
    ，將之置於自己實力支配之下之行為，已達剝奪乙○○行動
    自由之程度，核係犯刑法第三百零二條第一項之以非法方法
    剝奪人行動自由罪及同法第二百七十七條第一項之傷害罪。
    且被告等人剝奪乙○○行動自由之行為係一個實行行為之繼
    續，屬繼續犯之單純一罪，為單純一罪。另公訴人僅起訴被
    告在台北縣林口鄉廢棄工寮內與簡俊成共同傷害乙○○之單
    次傷害犯行，起訴書所犯法條欄記載被告涉嫌連續傷害罪係
    誤載，應更正為單一傷害犯罪等情，業據公訴檢察官當庭陳
    明，附此說明。被告與簡俊成、廖子毅、黃忠偉、阿嘉等人
    就妨害自由部分，被告與簡俊成就傷害部分均有犯意聯絡與
    行為分擔，皆為共同正犯。又被告強押告訴人上車載至他處
    後，毆打告訴人，所犯剝奪人行動自由罪與傷害罪間有方法
    結果之牽連關係，應從一重之剝奪人行動自由罪處斷。又被
    告未經許可，受託為簡俊成藏放附表所示槍彈之行為，核係
    犯修正前槍砲彈藥刀械管制條例第十一條第四項未經許可寄
    藏可發射子彈具有殺傷力之槍械罪（法定本刑為一年以上七
    年以下有期徒刑，併科新台幣七百萬元以下罰金）、第十二
    條第四項未經許可寄藏子彈罪。查被告行為後，槍砲彈藥刀
    械管制條例已於九十四年一月二十六日修正公布，並自公布
    日施行，原條例第八條與第十條、第十一條合併修正移列為
    為修正條文第八條，原條例第十一條刪除；修正後槍砲彈藥
    刀械管制條例第八條第四項規定「未經許可寄藏第四條一項
    第一款所定其他可發射金屬或子彈具有殺傷力之各式槍枝者
    ，處三年以上十年以下有期徒刑，併科新台幣七百萬元以下
    罰金」，比較新舊法，以修正前之槍砲彈藥刀械管制條例第
    十一條第四項規定有利於被告，是依刑法第二條第一項但書
    之規定，應適用修正前之槍砲彈藥刀械管制條例第十一條第
    四項規定處斷。被告因寄藏而持有槍彈之行為，為寄藏之低
    度行為，不另論持有槍彈罪，附此說明。又被告同時寄藏附
    表一所示之槍彈，係以一寄藏行為同時觸犯上開二罪名，依
    想像競合犯之規定，從情節較重之修正前槍砲彈藥刀械管制
    條例第十一條第四項之未經許可持有可發射子彈具有殺傷力
    之槍枝罪處斷。又所犯剝奪人行動自由罪與寄藏槍枝罪之犯
    意個別，行為互殊（無證據證明參與剝奪人行動自由犯罪時
    ，即知悉以日後將寄藏之槍枝為工具，無從認所犯二罪有牽
    連犯之關係），應予分論併罰。爰審酌被告因友人之感情糾
    紛，即夥同他人強押被害人，並毆打之，使被害人心生畏懼
    ，對被害人所生之危害難謂非鉅，對社會風氣亦有不良影響
    ，且值此槍彈氾濫時機，其為友人寄藏具殺傷力之槍彈，所
    為對社會治安造成嚴重之危害，及其犯罪之動機、目的、手
    段、智識程度、且犯罪後業已坦承寄藏槍彈、傷害之犯行等
    一切情狀，分別量處如主文所示之刑，併就罰金部分諭知易
    服勞役之折算標準，且定其應執行之刑，以資懲儆。至於扣
    案之手銬一副係共犯簡俊成所有，供本案妨害自由犯罪所用
    之物，依刑法第三十八條第一項第二款宣告沒收。另扣案如
    附表編號一、二所示槍枝，及編號三所示之子彈四顆（未經
    試射），均屬未經許可不得持有之違禁物，均依刑法第三十
    八條第一項第一款，宣告沒收之。至附表編號三所示經試射
    之子彈二顆及編號四、五所示經試射之子彈各一顆，試射後
    已無殺傷力，非違禁物；及另在被告住處扣得之改造槍彈工
    具，均非本案寄藏槍枝犯行所用之物，亦非違禁物，均不予
    宣告沒收，附此說明。
三、公訴意旨另以：被告與簡俊成等人限制乙○○之行動自由後
    ，因乙○○毒癮發作，簡俊成、丙○○遂於翌日（六月六日
    ）上午五、六時許，由丙○○駕車至台北市○○區○○路三
    七○巷四十九號二樓乙○○住處，要脅甲○○一併上車後駛
    至台北縣三重市○○街五十三之二號工寮內，並以持有上開
    改造槍械之脅迫方式，自六月六日上午七時許至下午一時三
    十分許非法剝奪甲○○之行動自由。嗣槍傷乙○○後，始於
    同日下午一時三十分許放走甲○○，因認被告對甲○○亦涉
    犯刑法第三百零二條妨害自由罪嫌。按告訴人之告訴係以使
    被告受刑事追訴為目的，其陳述是否與事實相符，仍應調查
    其他證據以資審認。訊據被告堅決否認有剝奪甲○○行動自
    由之犯行，辯稱；甲○○係自願與其等同往等語。經查：公
    訴人認被告涉有此部分犯罪，無非以證人甲○○之警訊、偵
    查筆錄為據。然證人甲○○於九十三年六月八日警訊時就此
    雖證稱：六日上午七時許，簡俊成與一名體格高胖男子押著
    乙○○駕駛白色裕隆MARCH轎車至家裡，把我也押至台北縣
    三重市○○街五十三號之二號工寮內等語（偵查卷第二十九
    頁參照）。然於另次警詢則僅稱：次日清晨... 我發現乙○○正坐在一部白色裕隆MARCH自小客上，簡俊成及丙○○便
    將我們二人戴上車離開（偵查卷第三十二頁參照）；嗣於九
    十三年七月二十三日偵查中亦明確指稱：是我弟弟打電話給
    我說他人在樓下，我以為他沒事，結果我到樓下發現他還被
    押在丙○○的車上，且身上及頭部均有傷，眼睛也腫起來，
    我是為了他的安全，才坐上他們的車，過程中他們均沒有打
    我等語（偵查卷第一三七頁參照）；是依證人甲○○前後不
    一及偵查中之供述內容觀之，被告辯稱：甲○○係因擔心乙○○安危，而表明願意同行等詞，並非無據。參以：證人乙○○到庭結證稱：（問：當你到資源回收的處所甲○○是否
    有跟你一起去？）有。（問：你們也是乘坐被告駕駛的小客
    車嗎？）是。（問：到三重的資源回收處所是否你自願跟他
    們一起去的？）不是。但他們沒有強迫我哥哥甲○○，甲○○是自願要陪我去的等語明確，更足見被告所稱甲○○係自
    願同往一節非虛。況證人甲○○經本院傳訊均未到庭為證，
    且前述九十三年六月八日甲○○警訊筆錄與其後供述內容有
    異，難認具有特別可信之情形。自難單以該九十三年六月八
    日甲○○警詢筆錄，認定被告等另有以非法方法剝奪甲○○
    行動自由之犯行。惟因公訴人認此部分事實與前開起訴論罪
    之剝奪人行動自由部分有裁判上一罪關係，爰不另為無罪之
    諭知。又起訴書犯罪事實欄所載簡俊成要求甲○○籌款贖人
    部分，並未認定被告為共犯而起訴（斯時被告不在場，業據
    證人乙○○陳述明確），此觀之起訴法條及公訴人於本院審
    理時論告之內容甚明；故起訴書犯罪事實欄記載被告有恐嚇
    取財之犯意聯絡，顯係誤為贅載，附此說明。
據上論斷，應依刑事訴訟法第299條第1項前段，修正前槍砲彈藥
刀械管制條例第11條第4項、第12條第4項，刑法第2條第1項但書
、第11條前段、第28條、第302條第1項、第277條第1項、第55
條、第51條第5款、第42條第2項、第38條第1項第1、2款、罰金
罰鍰提高標準條例第1條前段、第2條，現行法規所定貨幣單位折
算新台幣條例第2條，判決如主文。
本案經檢察官彭慶文到庭執行職務
中　　華　　民　　國　　94　　年　　2 　　月　　1 　　日
　　　　　　　　　刑事第十三庭  審判長法　官　朱瑞娟
                                      法  官  陳慧萍
                                      法  官  吳佳薇
上正本證明與原本無異。
如不服本判決，應於判決送達後十日內向本院提出上訴狀（應抄
附繕本）。告訴人或被害人如對於本判決不服者，應具備理由請
求檢察官上訴，其上訴期間之計算係以檢察官收受判決正本之日
期為準。
                                      書記官  謝韻華
中　　華　　民　　國　　94　　年　　2　 　月　  5　　 日
附表：
一、仿FN廠半自動手槍製造之金屬玩具手槍，換裝土造金屬槍管
    改造而成之改造手槍壹枝（槍枝管制編號：0000000000），
    機械性能良好，可擊發適用子彈，認具殺傷力。
二、仿BERETTA廠84型半自動手槍製造之玩具手槍，換裝土造金
    屬槍管而成之改造手槍壹枝（槍枝管制編號：00000000 00
    ），雖欠缺抓子鉤惟仍不影響其擊發功能，仍可擊發適用子
    彈使用，認具殺傷力。
三、由玩具金屬彈殼加裝直徑約8.5mm土造金屬彈頭改造而成之
    改造子彈陸顆，試射貳顆（經採樣貳顆試射，可擊發，認具
    殺傷力。採樣試射之貳顆，已非具殺傷力之子彈）。
四、土造子彈壹顆具直徑7.7mm之土造金屬彈頭，經試射，可擊
    發，認具殺傷力（試射後已非具殺傷力之子彈）。
五、土造子彈壹顆具直徑9.0mm之土造金屬彈頭，經試射，可擊
    發，認具殺傷力（試射後已非具殺傷力之子彈）。
附錄：本案論罪科刑法條全文
修正前槍砲彈藥刀械管制條例第十一條
未經許可，製造、販賣或運輸第四條第一項第一款所稱其他可發
射金屬或
子彈具有殺傷力之各式槍砲者，處五年以上有期徒刑，併科新臺
幣一千萬元以下罰金。
未經許可，轉讓、出租或出借前項所列槍砲者，處三年以上十年
以下有期徒刑，併科新臺幣七百萬元以下罰金。
意圖供自己或他人犯罪之用，而犯前二項之罪者，處無期徒刑或
七年以上有期徒刑，併科新臺幣一千萬元以下罰金。
未經許可，持有、寄藏或意圖販賣而陳列第一項所列槍砲者，處
一年以上七年以下有期徒刑，併科新臺幣七百萬元以下罰金。
第一項至第三項之未遂犯罰之。
槍砲彈藥刀械管制條例第十二條
未經許可，製造、販賣或運輸子彈者，處一年以上七年以下有期
徒刑，併科新台幣五百萬元以下罰金。
未經許可，轉讓、出租或出借子彈者，處六月以上五年以下有期
徒刑，併科新台幣三百萬元以下罰金。
意圖供自己或他人犯罪之用，而犯前二項之罪者，處三年以上十
年以下有期徒刑，併科新台幣七百萬元以下罰金。
未經許可，持有、寄藏或意圖販賣而陳列子彈者，處五年以下有
期徒刑，併科新台幣三百萬元以下罰金。
第一項至第三項之未遂犯罰之。
中華民國刑法第二百七十七條
 (普通傷害罪)
傷害人之身體或健康者，處三年以下有期徒刑、拘役或一千元以
 下罰金。犯前項之罪因而致人於死者，處無期徒刑或七年以上
 有期徒刑；致重傷者，處三年以上十年以下有期徒刑。
中華民國刑法第三百零二條
 (剝奪他人行動自由罪)
私行拘禁或以其他非法方法，剝奪人之行動自由者，處五年以下
有期徒刑、拘役或三百元以下罰金。
因而致人於死者，處無期徒刑或七年以上有期徒刑，致重傷者，
處三年以上十年以下有期徒刑。
第一項之未遂犯罰之。
